# 请教陈版主“未批先建”在建工程项目的审计问题

提问人：优质菜熊 时间：2020-12-15 16:13:00
请教一下，假设上市公司A公司在未取得立项审批、报建手续的情况下新建工程项目，在这种情况下应如何在年报中披露包括相关资产成本是否可以确认？是否应在附注中披露“未批先建”的情况？
如A公司采取补救措施，在审计报告日前取得全套手续，是否还应该披露相关影响？

回答人：chenyiwei
1 、资产成本仍按常规方法计量，但需考虑是否存在被责令停工、拆除或者被处以罚款的可能性，考虑是否需对相关资产成本计提减值准备，以及是否需确认预计负债。附注中需披露其“未批先建”的性质及潜在影响。
2 、如A公司采取补救措施，在审计报告日前取得全套手续，则附注中仍需披露相关信息，再加上资产负债表日后手续的办理进度情况。